ACORDAO-COMPLETO-2416428

ACÓRDÃO DE RELAÇÃO

ACÓRDÃO DE RELAÇÃO 6922/2020 ATA 21/2020 - PRIMEIRA CÂMARA

Acórdão 6922/2020-TCU-Primeira Câmara
Os Ministros do Tribunal de Contas da União, reunidos em Sessão de Primeira Câmara, ACORDAM, por unanimidade, com fundamento nos arts. 1º, inciso I, 16, inciso II, e 18 da Lei 8.443/92, c/c os arts. 1º, inciso I, e 143, inciso I, alínea "a", do Regimento Interno, em julgar as contas de Vicemario Simões (XXX.976.024-XX) e Paulo de Melo Bastos (XXX.710.124-XX) regulares com as ressalvas indicadas no item 1.8. desta deliberação, dando-lhes quitação, e, com fulcro nos arts. 1º, inciso I, 16, inciso I, e 17 da Lei 8.443/92, c/c os arts. 1º, inciso I, e 143, inciso I, alínea "a", do Regimento Interno, em julgar as contas dos demais responsáveis arrolados no subitem 1.2. abaixo, regulares, dando-lhes quitação plena; dar ciência desta deliberação à Universidade Federal de Campina Grande - UFCG  e arquivar os presentes autos, de acordo com os pareceres emitidos nos autos (peças 150-152) :
1. Processo TC-Processo 042.380/2018-9 (PRESTAÇÃO DE CONTAS - Exercício: 2017) 
	1.1. Responsáveis: Vicemario Simões (XXX.976.024-XX) ; Paulo de Melo Bastos (XXX.710.124-XX) ;
	1.2. Demais responsáveis: Alarcon Agra do O (XXX.625.224-XX) ; Ana Célia Rodrigues Athayde (XXX.117.874-XX) ; Benemar Alencar de Souza (XXX.532.984-XX) ; Camilo Allyson Simoes de Farias (XXX.420.444-XX) ; Jose Edilson de Amorim (XXX.142.684-XX) ; Mario de Sousa Araujo Neto (XXX.571.814-XX) ; Onireves Monteiro de Castro (XXX.404.644-XX) ; Vânia Sueli Guimarães Rocha (XXX.541.004-XX) 
	1.3. Entidade: Universidade Federal de Campina Grande - UFCG
	1.4. Relator: Ministro Walton Alencar Rodrigues
	1.5. Representante do Ministério Público: Procuradora-Geral Cristina Machado da Costa e Silva
	1.6. Unidade Técnica: Secretaria de Controle Externo da Educação (SecexEduc) .
	1.7. Representação legal: não há.
1.8. Ressalvas:
1.8.1. Vicemário Simões (CPF XXX.976.024-XX) :
1.8.1.1. Ausência de planejamento adequado e de infraestrutura física da Coordenação de Controle Interno da UFCG, acarretando baixa execução dos trabalhos (item 1.1.1.1 do relatório da CGU) , desatendendo ao disposto nos arts. 2º, II, 9º e 10, 12 e 19 da Instrução Normativa Conjunta MP/CGU 1/2016 e IN/CGU 3/2017; 
1.8.1.2. Concessão de jornada de trabalho reduzida a servidores técnico-administrativos sem o atendimento aos requisitos exigidos na legislação, agravada pelo fato de que foi constatado que não havia um controle adequado sobre o cumprimento da carga horária dos servidores em geral, pois os relógios de ponto com identificação biométrica não estavam em pleno funcionamento (item 2.1.1.1 do relatório da CGU) , descumprindo o art. 3º e parágrafos do Decreto 1.590/1995;
1.8.1.3. Ausência de redução e/ou eliminação de custos variáveis não renováveis após o primeiro ano da contratação (item 3.1.1.1) , descumprindo orientação constante no inciso XVII do art. 19 da IN 2/2008;
1.8.1.4. Fragilidades na fiscalização dos contratos de serviços intermediários (item 3.1.2.1 do relatório da CGU) , contrariando a Lei 8.666/93, art. 70, e a IN 5/2017, arts. 39, 40, e seus incisos, e 43;
1.8.1.5. Obras paralisadas ocasionando impactos financeiros e não financeiros (itens 4.1.1.1 e 1.1.1.3 do relatório da CGU) , sem que a UFCG tenha exigido o integral cumprimento dos contratos e aplicado as penalidades previstas na Lei 8.666/1993;
1.8.1.6. Valores definidos como benefício pecuniário decorrente de outorgas de espaços físicos pertencentes à Universidade sem levar em consideração a área física, fragilidades no controle de recebimento de alugueis dos imóveis sob outorga (item 4.1.1.2 do relatório da CGU) , descumprindo os critérios previstos na Lei 8.666/1993 e Decreto 3.725/2001, e Cessão de imóveis sob outorga sem efetivação de licitação e com contratos vencidos, em descumprimento à Lei 9.636/1998;
1.8.2. Paulo de Melo Bastos (CPF XXX.710.124-XX) :
1.8.2.1. Concessão de jornada de trabalho reduzida a servidores técnico-administrativos sem o atendimento aos requisitos exigidos na legislação, agravada pelo fato de que foi constatado que não havia um controle adequado sobre o cumprimento da carga horária dos servidores em geral, pois os relógios de ponto com identificação biométrica não estavam em pleno funcionamento (item 2.1.1.1 do relatório da CGU) , descumprindo o art. 3º e parágrafos do Decreto 1.590/1995.

Primeira Câmara

Vicemario Simões (XXX.976.024-XX); Paulo de Melo Bastos (XXX.710.124-XX);

WALTON ALENCAR RODRIGUES

não há.

PRESTAÇÃO DE CONTAS (PC)

Secretaria de Controle Externo da Educação (SecexEduc).